【裁判字號】    92,上訴,1925
【裁判日期】    921022
【裁判案由】    偽造文書等
【裁判全文】
臺灣高等法院刑事判決                          九十二年度上訴字第一九二五號
    上  訴  人
    即  被  告  丁○○
   選任辯護人   余枝雄律師
右上訴人因偽造文書等案件，不服臺灣新竹地方法院九十一年度訴緝字第五號，中華
民國九十二年四月二十三日第一審判決（起訴案號：臺灣新竹地方法院檢察署八十二
年度偵字第四六四八號、第五三五三號）提起上訴，本院判決如左：
    主  文
原判決撤銷。
丁○○行使偽造私文書，足以生損害於他人，處有期徒刑壹年陸月。
    事  實
一、丁○○與甲○○（業經台灣新竹地方法院判處有期徒刑七月，嗣經本院判決駁回
    上訴而告確定，並已執行完畢) ，因於民國八十二年一、二月間因簽賭六合彩，
    致積欠賭金新臺幣 (下同) 二、三千萬元，為填補簽賭六合彩積欠之賭金，明知
    其已無清償能力，竟隱瞞此一重大交易事實，共同基於意圖為自己不法所有之概
    括犯意，連續二次：(一)丁○○、甲○○陸續以電話向丙○○訛稱要至大陸投資
    ，亟須資金挹注等語，使丙○○因而陷於錯誤，於同年三月間，在其新竹市○○
    街二一八巷一號住處等地，陸續交付二百五十萬元與丁○○（一次一百五十萬元
    ，一次一百萬元），而由丁○○簽發以保證責任新竹市第一信用合作社總社為付
    款人、面額分別為一百萬元、一百五十萬元、發票日分別為八十二年四月三十日
    、八十二年四月十二日之票號0000000、0000000號支票二紙以為
    憑據，惟上開支票屆期提示均未兌現，丙○○始知受騙。(二)丁○○於八十二年
    三月間，明知其已無資力，其所簽發之支票無法兌現，仍與甲○○共同向己○○
    換票調現，並向己○○詐稱其在所交付之支票票載到期日前一週，會將借款還清
    ，使己○○因而陷於錯誤同意換票調現，陸續簽發支票總額計四百二十萬元與丁○○、甲○○，詎丁○○所簽發、交付以保證責任新竹市第一信用合作社總社為
    付款人、面額分別為二十萬元、八十萬元、五十五萬元、五十五萬元、五十五萬
    元、五十五萬元、發票日分別為八十二年三月三日、三月十七日、四月十五日、
    四月十五日、四月十五日、四月十五日之票號四九三三一二、四九三三一一、0
    000000、0000000、0000000、0000000號支票及以
    玉山商業銀行新竹分行為付款人、面額為一百萬元、發票日為九十二年五月五日
    之票號0000000號支票共七紙於八十二年四月初即因拒絕往來而未獲兌現
    ，迭經催討無著，己○○始知受騙。另丁○○復單獨承續上開意圖為自己不法所
    有之概括犯意，及行使偽造私文書之犯意，明知其已無任何清償能力，連續二次
    分別：(三)佯於八十二年三月間自任會首發起支票互助會，召集每會三十萬元，
    計十二人次 (不包括會首) 之支票互助會一起，使該起互助會會員陷於錯誤，以
    為丁○○確有召集互助會之真意，丁○○以該支票互助會為餌，於取得互助會會
    員所交付之第一期會首會款後，即避不見面，其所簽發之會款支票亦陸續退票，
    總計詐得戊○○等實際參與該互助會之不詳人數之會員第一期之會首會款各三十
    萬元【因該列名之十二人次未必均為實際會員，故無法計算其實際詐得之確實數
    額】。(四)佯於八十二年三月五日自任會首發起支票互助會，召集每會五萬元，
    會員為二十三人次（不包括會首）之支票互助會一起，使該起互助會會員陷於錯
    誤，以為丁○○確有召集互助會之真意，丁○○以該支票互助會為餌，先取得互
    助會會員所交付之第一期會首會款，共計詐得實際參與該起互助會之不詳人數之
    會員第一期之會首會款各五萬元【因乙○○及其餘列名之二十二人次未必均為實
    際會員，故無法計算其實際詐得之確實數額】，並於八十三年三月五日主持該起
    支票互助會之開標，依支票互助會之慣例一次即決定歷次得標者之姓名及金額，
    丁○○竟未經會員乙○○之同意，利用會員乙○○未前來投標之際，由丁○○冒
    用乙○○之名義，於投標單上記載九千一百元之標息，並偽填足以代表投標者確
    為乙○○名義之署押於其上，於完成偽造之投標單後，由丁○○持該偽造之投標
    單參加由其主持之開標，而予以行使，而依序排定於八十三年三月五日得標，使
    實際參與該會之其餘活會會員陷於錯誤以為乙○○確於八十三年三月五日得標，
    而同時交付八十三年三月五日為發票日、面額四萬零九百元【 (５０、０００─
    ９１００）= ４０、９００】之支票與丁○○，足以生損害於乙○○及八十三年
    三月五日期尚未得標之活會會員。
二、案經被害人丙○○告訴及法務部調查局新竹市調查站移送臺灣新竹地方法院檢察
    署檢察官偵查起訴。
    理  由
一、被告丁○○如事實欄一、(一)所載之犯罪事實，訊據被告固坦承於右開時、地向
    告訴人丙○○借款二百五十萬元，嗣其簽發以保證責任新竹市第一信用合作社總
    社為付款人之上開支票屆期未獲兌現之情，核與告訴人丙○○所證述之情節相符
    ，復有告訴人所提出之由被告所簽發之上開支票及退票理由單等件在卷可稽，被
    告此部分之供述核與事實相符，自堪信為真實，然被告仍矢口否認有何詐欺取財
    犯行，辯稱：我因為做六合彩有輸二、三千萬元，甲○○有叫我打電話向丙○○
    借錢，錢是甲○○借的云云，惟查被告如何夥同另案被告甲○○以在大陸地區投
    資經營餐廳或追加投資等語，使告訴人陷於錯誤而先後二次交付一百萬元、一百
    五十萬元，共計二百五十萬元，迄未清償之情，迭據告訴人於偵查、原審及本院
    調查時以證人身分結證在卷，復有被告所簽發之上開支票及退票理由單等件在卷
    足參，且被告於原審亦供稱：在八十二年過年後沒多久，六合彩輸了二、三千萬
    元等語，證人甲○○於本院調查時亦證稱：「我之前沒有跟丙○○借過錢，是被
    告之前有多次向丙○○借過錢，都有還，所以我才拜託被告再去向丙○○借二百
    五十萬元。那時候合夥投資的事業很多，我有想拿這筆錢去大陸投資，二百五十
    萬元有交給我，可是因為作六合彩一期輸就不只這些錢，後來就倒了」、「 (被
    告跟丙○○借二百五十萬元的時候你的經濟狀況是否無法清償該借款？)不是，
    因為在六合彩開獎以前輸贏不知道」、「 (被告跟丙○○借這筆錢，你是否跟他
    們說要用哪筆錢來還？)沒有。作六合彩這種東西輸贏很難講」等語，顯然被告
    於向告訴人借款之初非但已負債二、三千萬元，毫無任何資力，亦無任何具體之
    投資、償債計劃，而係悉數將該借款投入其與甲○○共同經營之六合彩賭博，倘
    被告據實告知告訴人其係欲將借款使用在六合彩賭博，衡情告訴人經其合理之風
    險評估當不致做出同意出借之判斷，然被告卻隱瞞其無資力及需款投入六合彩賭
    博之情，竟向告訴人誆稱其係在大陸地區投資餐廳需要資金等語，而使告訴人做
    出投資餐廳係正當行業，其出借之款項當能回收、確保之錯誤判斷，以致同意出
    借款項，故被告確以借款為名而行詐欺之實，其有詐欺之犯意及施用詐術已明，
    被告空言辯稱其非詐欺云云，即無可採。
二、被告如事實欄一、(二)所載之犯罪事實，訊據被告矢口否認有此部分之詐欺取財
    犯行，辯稱：我記得我沒有向己○○借票，反而是己○○因支票拒絕往來，曾向
    我借票云云，惟查被告於偵查時供稱：是甲○○叫我一起去跟己○○借票的等語
    ，證人甲○○於本院調查時亦證稱：「己○○跟丁○○兩個人票借來借去」等語
    ，是被告辯稱其未向被害人己○○借票云云，顯與其在偵查時之供述不符，而被
    告在偵查時之供述接近案發時間，衡情其記憶自當較為正確，故被告所辯其未向
    被害人己○○借票，而係被害人己○○向其借票云云，即無可採，又被告如何夥
    同甲○○向被害人己○○詐稱其在所交付之支票票載到期日前一週，會將借款還
    清，使被害人己○○陷於錯誤而同意換票調現，並陸續簽發支票總額計四百二十
    萬元與被告、甲○○，然被告所簽發、交付之上開支票於八十二年四月初即大量
    退票之情，亦據被害人己○○於新竹市調查站調查、偵查時證述在卷，復有被告
    所簽發之以玉山商業銀行新竹分行及保證責任新竹市第一信用合作社總社為付款
    人之上開支票七紙在卷足參 (見新竹市調查站偵查卷宗第二十九至三十頁) ，觀
    諸該支票上蓋有「八十二年四月三十日拒絕往來戶」之橫戳，並參以如前所述被
    告於八十二年一、二月間已積欠二、三千萬元之情，顯然被告於向被害人己○○
    換票調現之初，根本已無任何清償能力，猶以周轉為由向被害人己○○誆稱發票
    日前之一星期即會將款項匯入，使被害人己○○陷於錯誤而交付同額之支票與被
    告使用兌領，被告有詐欺之犯意及施用詐術亦明。
三、被告如事實欄一、(三)所載之犯罪事實，訊據被告固坦承於右開時、地確有發起
    每會三十萬元，計十二人次之支票互助會，嗣並倒會之情，核與被害人戊○○於
    新竹市調查站調查、偵查時證述情節相符，復有被害人戊○○所提出由被告所簽
    發之支票十張在卷可稽，被告此部分之供述，自堪採信，參以被告於原審供承其
    於八十二年過年後即因六合彩賭輸二、三千萬元，嗣於八十二年三、四月間即已
    跑路，顯然被告於八十二年三月間並無召集互助會之真意，而係假藉互助會之名
    詐騙實際參與該互助會會員所交付之第一期會首會款無疑，被告有詐欺之犯意及
    施用詐術亦明。又所謂之支票互助會係在同一天即把所有的會都標完，並決定歷
    次得標者及金額，三天內，會員依其得標之順序及得標之金額，將各該月應繳交
    之金額以簽發不同發票日之支票之方式一次交給會首，會首再於三日內將支票分
    別交與各該月得標之會員，茲以五萬元之支票互助會為例，第一會是會頭錢，第
    二會得標的人就要開以每個月固定日為發票日開立金額均為五萬元之死會款，至
    於最後一會之得標者只開立每個月固定日為發票日扣除標息後之活會款，會員屆
    期只要將支票提示即可取得各該月應得之會款，節省每個月須投、開標或交付現
    金之勞費，此業據證人戊○○於本院調查時證述在卷，則會員倘知會首倒會，衡
    情不致讓其所預先簽發之第二期支票兌現，是被告虛偽召集支票互助會，翌月即
    逃逸無蹤，其詐欺之目的僅在於取得各該會員所交付之第一期會首會款，至於會
    員所預先簽發之第二期以後之支票，會員間有無何相互取回及其流向為何，因本
    件事隔已久，無法查證，故僅能認定被告此部分所詐取之數額為實際參與會員所
    交付並已兌現之第一期會首款各三十萬元，併此敘明。
四、被告如事實欄一、(四)所載之犯罪事實，訊據被告固坦承於右開時、地確有發起
    每會五萬元之互助會，並以乙○○名義書寫投標單，因標息較高而於八十三年三
    月得標之情，復有證人丙○○所提出之該起互助會會單一紙在卷可稽，證人丙○○於本院調查時證稱該互助會會單上之得標日期及金額係其記載等語，觀諸該互
    助會會單編號六號乙○○項下載明「八十三年三月  ９１００」等字，各個會員
    項下亦均有記載其得標金額及日期，然被告於八十二年三、四月間即逃逸無蹤，
    豈有可能於八十二年四月以後仍陸續開標，故本件亦屬支票互助會無疑，雖被告
    仍矢口否認有何詐欺取財、行使偽造私文書犯行，辯稱：係乙○○之配偶鍾寶玲
    同意借我標會云云，然被告甫於八十二年三月五日召集本件支票互助會，旋於同
    年三、四月間跑路，參以被告於八十二年三、四月間跑路之前，除密集向告訴人
    丙○○、己○○借錢、借票外，並在同年三月間召集二起支票互助會，得款後旋
    即跑路而告倒會，顯然被告召集本件支票互助會之初，並無召集互助會之真意，
    無非假藉召集互助會之名而行詐騙會首會款之實，被告詐欺之犯意及施用詐術亦
    明。至於冒用被害人乙○○名義一節，被告於本院調查時初則辯稱係乙○○同意
    借標云云，然證人乙○○於原審及本院調查時結證稱：其不知有參與該起互助會
    ，亦未同意借標等語，被告嗣乃改稱係乙○○之配偶鍾寶玲同意借標云云，然證
    人鍾寶玲於本院調查時結證稱：其不知被告有以乙○○名義參與該起互助會，亦
    未同意借標等語，倘被告確係借標，何以究係向何人借標，前後竟有如此歧異之
    辯解，故被告所辯係乙○○之配偶鍾寶玲同意借標云云，無非事後卸責之詞，不
    足採信，被告此部分之犯罪事實，其事證亦明。又本件雖為支票互助會並一次決
    定歷次得標者之姓名及金額及當場簽發支票交與會首，會首再轉交與各該會員，
    然被告以乙○○之名標得八十三年三月份之會，但因並無乙○○之支票在卷，復
    依卷內事證亦無任何會員收取乙○○所簽發之支票之證明，故尚難認被告有偽造
    乙○○支票之犯行，併此敘明。
五、按民間互助會之標單，通常僅填寫一定之金額及姓名，如單從該記載內容上之形
    式觀之，殊無法瞭解其為何種用意之證明，惟依據民間互助會之習慣或特約，此
    足以表示該一定之金額即為標取會款之利息，該姓名即為標取會款之會員，是從
    該標單之記載，依民間互助會之習慣或特約，足以為表示某會員欲以一定之金額
    標取該次投標用意之證明，故標單即為刑法第二百二十條第一項以文書論之私文
    書，從而偽造標單，應認為偽造刑法第二百二十條第一項以文書論之私文書罪。
    核被告如事實欄一、(一)、(二)、(三)所載之犯罪事實，均係犯刑法第三百三十
    九條第一項之詐欺取財罪，被告與同案被告甲○○就如事實欄一、(一)、(二)所
    載之詐欺取財犯行，互有犯意連絡，行為分擔，係屬共同正犯，被告如事實欄一
    、(四)所載之犯罪事實，係犯刑法第二百十六條之行使第二百二十條第一項、第
    二百十條偽造私文書罪 (公訴人雖僅就被告偽造私文書罪部分提起公訴，惟因被
    告偽造投標單後並持以行使，其所為應係行使偽造私文書罪，公訴人於此尚有誤
    解，而其起訴之社會基本事實相當，起訴法條應予變更) 及第三百三十九條第一
    項之詐欺取財罪，被告偽造署押之行為，為偽造準私文書之部分行為，為偽造準
    私文書之行為所吸收，又偽造準私文書之低度行為，為高度之行使偽造準私文書
    行為吸收，不另論罪，被告冒用乙○○名義盜標，於該次得標時，以一詐欺行為
    ，同時向其他活會會員詐得具有財產上價值之支票，係觸犯多次刑法第三百三十
    九條第一項之詐欺取財罪，為同種想像競合犯，應從一詐欺取財罪處斷。被告前
    後四次詐欺取財犯行，時間緊接，所犯係基本構成要件相同之罪名，顯係基於概
    括犯意反覆為之，為連續犯，應論以詐欺取財罪一罪，並加重其刑。被告行使偽
    造之私文書（投標單）之目的，在於詐取財物，被告所犯上開刑法第二百十六條
    、第二百二十條第一項、第二百十條行使偽造私文書罪及刑法第三百三十九條第
    一項詐欺取財罪二罪間，具有方法結果之牽連關係，為牽連犯，應從一重處斷，
    論以刑法第二百十六條、第二百二十條第一項、第二百十條之行使偽造私文書罪
    ，依刑法第二百十條偽造私文書之規定處斷。
六、原審以被告犯罪事證明確，予以論罪科刑固非無見，然被告如事實欄一、(三)、
    (四)所載之詐欺數額因該犯罪之時間距今已逾十年，無法確定實際參與該二起互
    助會之會員人數，且因被告所召集之該二起民間互助會均屬支票互助會，而被告
    於召集後取得第一期會首會款後旋即逃逸，衡情被告應僅實際詐得第一期會首會
    款，至於其他陸續到期之支票因被告已逃逸，衡情發票人當不致使其兌現，故被
    告對於該二起互助會所實際詐得之金額應為各該支票互助會實際參與會員所交付
    之第一期會首會款，原審判決認為其詐騙金額分別為二百八十九萬七千元、一百
    一十萬元，即乏依據，已有未洽，且原審就公訴人所起訴之被告冒用「阿蓮」、
    「阿芬」「范先生」、「燦」、「泉」等人名義標取會款部分認為成立犯罪，亦
    屬違誤 (詳後述)，被告上訴否認有如事實欄一、(一)至 (四)所載之犯行，雖無
    理由，然原審判決既有上開可議之處，自應由本院予以撤銷改判，並審酌被告因
    簽賭六合彩失利，頓失資金，竟以借貸或召集互助會之方式向朋友詐借款項，所
    詐得之款項將近一千萬元，被害人人數非在少數，且得款後隨即捲款潛逃，手段
    實甚惡劣，所生損害非輕，且犯罪後迄未與任何被害人和解，亦不吐露其詐得之
    款項之明確流向，態度非佳等一切犯罪情狀，量處如主文第二項所示之刑，以示
    懲儆。至被告偽造乙○○名義之投標單一紙，雖係被告所有供犯罪所用之物，並
    未扣案，且迄今已有十年，難認現仍存在而未滅失，自無從依法諭知沒收 (至投
    標單上偽造之乙○○署押，亦已隨同投標單而滅失，事實上亦已無從就此部分諭
    知沒收)，併此敘明。
七、公訴意旨另以：被告於八十一年七月間自任會首，於八十一年七月二十日招募每
    會十萬元之民間互助會，計有十六會，並為取得會款，而虛列不詳姓名綽號「阿
    蓮」、「阿芬」「范先生」、「燦」、「泉」等五人之名義參加互助會，使其他
    互助會會員因而陷於錯誤，誤認確有前開之人參加，而陸續加入前開互助會，丁○○並為取得會款，而基於概括之犯意，自八十一年八月起迄八十二年二、三月
    間，連續五次，趁會員彼此間未連絡，且未到場之機會，分別於前揭時間內偽簽
    不詳姓名綽號「阿蓮」、「阿芬」「范先生」、「燦」、「泉」等人署押於標單
    上，冒用前開之人名義行使前開偽造之標單，標得會款後花用完畢，因認被告此
    部分亦涉犯刑法第二百十六條行使同法第二百十條偽造私文書罪、同法第三百三
    十九條第一項之詐欺取財罪嫌。公訴意旨認被告有此部分詐欺取財犯行，無非以
    被害人鄭月霞、丙○○之證述，及互助會單為其論據，訊據被告堅決否認有此部
    分詐欺取財犯行，辯稱：「阿蓮」、「阿芬」「范先生」、「燦」、「泉」等人
    確有其人，然均係六合彩之賭客，所以都以別名為會員名稱，我沒有冒他們的名
    義標會，另外我係因週轉不靈方會跳票，並非有意詐財，且互助會均係另案被告
    甲○○找其朋友、親人參加，所得款項亦供甲○○使用云云。經查：依據卷附被
    告所不爭執之互助會單 (見新竹市調查站偵查卷宗第十三頁上方)所示，會員「
    阿蓮」、「阿芬」「范先生」、「燦」等人之項下分別有日期及金額之記載，顯
    然「阿蓮」、「阿芬」「范先生」、「燦」等人均已得標，而衡情該互助會單上
    所註記之得標記錄，一般均係會員根據開標之實際情況而為，係屬當場印象之紀
    錄，具有極高之可信度，足徵會員「阿蓮」、「阿芬」「范先生」、「燦」等人
    均已得標，然此僅足以證明會員「阿蓮」、「阿芬」「范先生」、「燦」等人確
    已得標，而無法據此推論必為被告所冒標，雖證人即該起互助會會員鄭月霞於新
    竹市調查站調查時證稱：「八十一年七月間丁○○籌組一個每會十萬元之互助會
    ，在八十一年七月二十日丁○○即將該會標走，我多次急需用錢，欲標此會卻因
    開標價太高，因此我都無法標到，到了八十二年三月間丁○○即避不見面，我發
    覺有異，因此向其他會員查證，才發現綽號「阿蓮」 (電話：五一六九八六) 、
    「范先生」 (電話：五一六九八六) 根本早已退會，但丁○○仍分別在八十一年
    八月二十日及十二月二十日假借「阿芬」及「范先生」之名義標得此會，又發現
    互助會簿上的「阿芬」 (電話：二二六三八二)及「燦」 (電話：七一三二五五)
    及「泉」 (電話：三八三一二八號) 等人均未參與該互助會，而卻被丁○○給冒
    標」等語，然於原審證稱：其係參與五萬元之互助會，因多次搬遷互助會資料已
    無法尋獲等語，對於參與互助會之金額究為五萬元或十萬元已有記憶不清之情況
    ，且證人鄭月霞始終未能明確指出其所查證之會員「阿芬」、「范先生」、「泉
    」等人其真實之姓名及聯絡地址，及係聽聞何人之審判外供述而認為被告確有冒
    標，則證人鄭月霞無非轉述其未親自見聞之「被告冒標」事實，被告無法對於該
    陳述人本人為詰問，以確保證人鄭月霞供述之真實性，且本案迄今已十年，人事
    變遷，已難查證其真實性，自難僅憑證人鄭月霞空泛、傳聞之證述，遽認定被告
    確有此部分冒標犯行，況且民間互助會之會單，會首通常未書寫會員之全名，而
    係以姓氏、名字或綽號代之，或會員臨時退出而由會首本人或代尋他人頂會，此
    均為台灣地區民間互助會之常見習慣，亦難僅以被告無法指出得標人之身分，即
    以推測之方式臆測「阿蓮」、「阿芬」「范先生」、「燦」等人出於被告杜撰並
    為被告所冒標。原審就此部分未詳予探求，遽認被告犯罪，即有未洽，惟被告此
    無罪部分與公訴人起訴並經本院認定有罪部分有連續犯之裁判上一罪關係，爰不
    另為無罪之諭知。
八、公訴意旨另以：被告於八十一年九月間參加被害人鄭月霞、許美惠為會首之互助
    會，其中被害人鄭月霞招募之會係每會十萬元，計十三會，自八十一年九月十五
    日起迄八十二年九月十五日止，被告於八十一年十二月十五日標走該會，八十二
    年三月起即避不見面，共詐得會款九十七萬五千元，且以同一方式向被害人許美
    惠詐得會款一百餘萬元，又於八十一年十二月間參加被害人戊○○為會首之民間
    互助會，於八十二年一月標得會款，同年四月即避不見面，詐得會款九十二萬元
    ，因認被告亦涉犯刑法第三百三十九條第一項之詐欺取財罪嫌。訊據被告於原審
    固坦承有參加前揭互助會，且標得會款，之後未能繳交全部之會款，惟堅決否認
    有何詐欺取財犯行，辯稱：我加入互助會之初並無詐欺之意，係事後因週轉不靈
    ，致無法再跟會等語。經查被告雖於八十一年十二月十五日標得被害人鄭月霞之
    互助會會款，於八十二年一月十五日標到被害人戊○○所招募之互助會，惟其後
    均仍再繳交二期之會款，並非一得標，於次月即未繳交會款，且被告加入前開互
    助會之初，並無明顯證據證明已周轉不靈，顯係因事後賭博，於八十二年二、三
    月間積欠二、三千萬元致財務發生困難，而無法繼續繳交會款，無從證明被告參
    加前開互助會之初，即有施用詐術使人陷於錯誤而交付財物之詐欺犯意，故此部
    分應屬民事糾葛，原審就此部分認為不能證明被告犯罪，惟因此無罪部分與公訴
    人起訴並經本院認定有罪部分有連續犯之裁判上一罪關係，爰不另為無罪之諭知
    ，核無不合，併此敘明。
據上論斷，應依刑事訴訟法第三百六十九條第一項前段、第三百六十四條、第二百九
十九條第一項前段、第三百條，刑法第二百十六條、第二百十條、第二百二十條第一
項、第三百三十九條第一項、第五十五條，罰金罰鍰提高標準條例第一條前段，判決
如主文。
本案經檢察官呂光華到庭執行職務。
中      華      民      國    九十二    年      十      月    二十二    日
                              臺灣高等法院刑事第二十四庭
                                  審判長法  官  陳  貽  男
                                        法  官  陳  憲  裕
                                        法  官  徐  世  禎
右正本證明與原本無異。
如不服本判決應於收受送達後十日內向本院提出上訴書狀，其未敘述上訴之理由者並
得於提起上訴後十日內向本院補提理由書（均須按他造當事人之人數附繕本）。
                                        書記官  陳  玲  憶
中      華      民      國    九十二    年      十      月    二十二    日
附錄本判決論罪科刑法條：
中華民國刑法第二百一十六條
 (行使偽造變造或登載不實之文書罪)
行使第二百十條至第二百十五條之文書者，依偽造、變造文書或登載不實
事項或使登載不實事項之規定處斷。
中華民國刑法第二百一十條
 (偽造變造私文書罪)
偽造、變造私文書，足以生損害於公眾或他人者，處五年以下有期徒刑。


司法院資訊處製作；財團法人民間司法改革基金會備份。
